【裁判字號】    94,易,2084
【裁判日期】    950223
【裁判案由】    竊盜
【裁判全文】
臺灣高雄地方法院刑事判決              94年度易字第2084號
公  訴  人  臺灣高雄地方法院檢察署檢察官
被      告  甲○○○
上列被告因竊盜案件，經檢察官聲請簡易判決處刑（94年度偵字
第26175 號），經本院受理後（94年度簡字笫7223號）認為有不
得以簡易判決處刑之情形，改依通常程序審理後，被告就被訴事
實為有罪之陳述，經本院合議庭裁定由受命法官獨任進行簡式審
判程序，本院判決如下：
    主  文
甲○○○攜帶兇器踰越門扇竊盜，累犯，未遂，處有期徒刑肆月
，如易科罰金，以佰元折算壹日。扣案鐵撬及梅花板手各壹支
沒收。
    事實及理由
一、犯罪事實：甲○○○前因違反毒品危害防制條例案件，經本
    院以92年度訴字笫783 號判決判處應執行有期徒刑1 年並確
    定，經發監執行，甫於民國94年1 月4 日縮刑期滿執行完畢
    。詎其猶不知悔改，竟意圖為自己不法之所有，於94年11月
    10日下午3 時50分許，持其所有客觀上可供兇器使用之鐵撬
    1 支及梅花板手1 支，自高雄縣大寮鄉○○街24號士新儲運
    股份有限公司後門破洞鑽入屋內，入屋後持前揭鐵撬、梅花
    板手正在拆卸笫1 個鋁門窗時，為員警巡邏經過當場逮獲，
    並扣得上開鐵撬及梅花板手各1 支。案經高雄縣警察局林園
    分局報請臺灣高雄地方法院檢察署檢察官聲請簡易判決處刑
    。
二、認定事實所憑之證據：
  (一)被告甲○○○於警詢、偵訊及本院審理中坦承不諱（見警卷
    笫2 頁、偵卷笫10頁、本院卷一笫40、49頁）。
  (二)士新儲運股份有限公司負責人丙○○於警詢中之指訴（見警
    卷笫3 、4 頁）
  (三)梅花板手、鐵撬各1 支扣案（參卷附扣押筆錄、扣押物品目
    錄表各1 份，見警卷笫7 至9 頁、笫11頁）。
  (四)贓物認領保管單1 張、照片6 幀（見警卷笫13至16頁）。
  (五)高雄縣政府警察局林園分局95年1 月17日函及隨函所附之職
    務報告各1 份（見本院卷一笫25、26頁）。
三、按刑法上所謂兇器，其種類並無限制，凡客觀上對於人之生
    命、身體、安全構成威脅，具有危險性之兇器均屬之，且祇
    須行竊時攜帶此種具有危險性之兇器為已足，並不以攜帶之
    初有行兇之意圖為必要（最高法院79年度台上字第5253號判
    例意旨參照）。查被告攜以行竊之鐵撬1 支，長約33公分，
    且係鐵質，質地堅硬等情，業據本院勘驗在卷（見本院卷笫
    49頁），以之揮擊，客觀上足以對人之生命、身體、安全構
    成威脅，顯為具有危險性之兇器無訛。是被告攜帶鐵撬、梅
    花板手各1 支，自士新儲運股份有限公司後門破洞鑽入屋內
    行竊他人所有之鋁窗而未得手，核其所為，係犯刑法第321
    條笫2 項、同條第1 項笫2 款、第3 款之攜帶兇器踰越門扇
    竊盜未遂罪。被告已著手於竊盜行為之實行而不遂，為未遂
    犯，依刑法第26條前段規定減輕其刑。又聲請人聲請簡易判
    決處刑書原誤載甲○○○（即被告）已竊得鋁門窗1 個得手
    ，正拆卸另一個鋁門窗而為警當場查獲，惟此部分犯罪事實
    業經公訴檢察官參閱卷內資料及員警職務報告後，當庭更正
    為「甲○○○正在拆卸笫1 個鋁門窗之際，尚未得手即為警
    查獲」，並更正被告所犯法條為刑法笫321 條第2 項、笫1
    項第2 款、笫3 款等情，有本院95年2 月9 日準備程序筆錄
    附卷可佐（見本院卷笫40頁），本院自應以檢察官更正後之
    犯罪事實及法條為本院之審理範圍，附此敘明。又被告前因
    違反毒品危害防制條例案件，經本院以92年度訴字笫783 號
    判決判處應執行有期徒刑1 年並確定，經發監執行，甫於94
    年1 月4 日縮刑期滿執行完畢，有臺灣高等法院被告前案紀
    錄表1 份附卷可按，其受有期徒刑之執行完畢，5 年以內再
    犯有期徒刑以上之罪，為累犯，依法加重其刑。被告有刑之
    加重及減輕事由，依法先加後減之。爰審酌被告曾有反麻醉
    藥品管理條例、毒品危害防制條例等前科，有臺灣高等法院
    被告前案紀錄表1 份附卷可按，素行非佳，其年輕力壯，不
    思正途以獲取所需，竟率爾竊取他人之財物，所為自應受相
    當之刑事非難。惟念其犯後坦承犯行，態度尚佳，且所竊之
    物價值非鉅，並已由丙○○領回，有贓物認領保管單1 紙附
    卷足佐（見警卷笫13頁），所生損害已有減輕及其犯罪之動
    機、目的、手段、智識程度、生活狀況等一切情狀，量處如
    主文所示之刑，並諭知易科罰金折算標準，以資懲儆。又扣
    案鐵撬、梅花板手各1 支，均為被告所有，業據被告於本院
    供承在卷（見本院卷笫50頁），且為供本案竊盜犯罪所用之
    物，爰依刑法笫38條笫1 項笫2 款規定，併予宣告沒收之。
據上論斷，應依刑事訴訟法第273 條之1 第1 項、第284 條之1
、第299 條第1 項前段，刑法第321 條笫2 項、第1 項第2 款、
笫3 款、第47條、笫26條前段、笫41條笫1 項前段、笫38條笫1
項笫2 款，罰金罰鍰提高標準條例笫2 條，判決如主文。
本案經檢察官乙○○到庭執行職務。
中    華    民    國    95    年    2     月    23    日
                  鳳山刑事第一庭  法  官  林永村
以上正本證明與原本無異。
如不服本判決，應於判決送達後10日內，向本院提出上訴狀。
中    華    民    國    95    年    2     月    23    日
                                  書記官  李祥銘
附錄本判決論罪之法條：
中華民國刑法第321條：
犯竊盜罪而有左列情形之一者，處6 月以上、5 年以下有期徒刑
：
一  於夜間侵入住宅或有人居住之建築物、船艦或隱匿其內而犯
    之者。
二  毀越門扇、牆垣或其他安全設備而犯之者。
三  攜帶兇器而犯之者。
四  結夥三人以上而犯之者。
五  乘火災、水災或其他災害之際而犯之者。
六  在車站或埠頭而犯之者。
前項之未遂犯罰之。


司法院資訊處製作；財團法人民間司法改革基金會備份。
